【裁判字號】    98,裁,408
【裁判日期】    980219
【裁判案由】    進口貨物核定稅則號別
【裁判全文】
最  高  行  政  法  院  裁  定
                                       98年度裁字第408號
上  訴  人  財政部基隆關稅局
代  表  人  呂財益
被 上訴 人  大瓏企業股份有限公司
代  表  人  甲○○
訴訟代理人  陳進會律師
上列當事人間進口貨物核定稅則號別事件，上訴人對於中華民國
96年4月30日臺北高等行政法院95年度簡字第326號判決，提起上
訴，本院裁定如下：
    主  文
上訴駁回。
上訴審訴訟費用由上訴人負擔。
    理  由
一、按對於適用簡易程序之裁判提起上訴或抗告，須經本院許可
    ，且該許可以訴訟事件所涉及之法律見解具有原則性者為限
    ，行政訴訟法第235條定有明文。所謂訴訟事件涉及之法律
    見解具有原則性，係指該事件所涉及之法律問題意義重大，
    而有加以闡釋之必要情形而言，如對於行政命令是否牴觸法
    律所為之判斷，或就同類事件所表示之法律見解與其他高等
    行政法院或本院所表示之見解互相牴觸，有由本院統一法律
    上意見或確認其意見之必要情形屬之。
二、被上訴人分別於民國94年4月6日、同年7月15日委由訴外人
    安源報關有限公司向上訴人報運自美國進口美製貨物AVAIL
    MEDICAL TIP CLEANER計2批（報單號碼：第AW/BC/94/V125/
    3275、AW/BC/94/W572/3290號），原報列海關進口稅則（下
    稱進口稅則）第9018.90.90號，稅率為免稅，經依關稅法第
    18條第1項規定，按原申報進口稅則號別先行徵稅驗放。嗣
    經上訴人查核結果，來貨貨名為AVAIL MEDICAL TIP CLEANE
    R，材質底層為紙板及塑膠物，最上層為紡織物及塗佈層所
    組成，已裁成規格長度1.6英吋之四方形，表面有研磨材料
    ，主要供清潔、磨利手術刀用之研磨材料，非手術用器具或
    任何醫療器材及儀器之零件及附件，無原申報進口稅則號別
    之適用，上訴人乃將來貨改列進口稅則第6805.10.00號，按
    稅率10%課徵關稅，分別核定補徵進口稅費計新臺幣（下同
    ）30,512元、32,468元。被上訴人不服，申經復查未獲准變
    更，提起訴願，亦遭決定駁回，乃提起行政訴訟，經原審撤
    銷原處分、復查決定及訴願決定；上訴人不服，提起上訴略
    以：依系爭來貨外觀而言，顯非手術用器具或任何醫療器材
    及儀器之零、附件，則依其材質與用途特性，系爭貨物改列
    進口稅則第6805.10.00號，應無不當。又被上訴人係醫療器
    材進口人，理應知悉相關規定，然本件於報運進口時，未檢
    附行政院衛生署核發之醫療器材許可證或同意文件供核，顯
    見其認為來貨非屬醫療器材，詎原審法院以系爭來貨是否屬
    於醫療器材，應徵詢行政院衛生署之意見，上訴人未予詳查
    實屬不當等由，而撤銷原處分、復查及訴願決定，卻無視海
    關進口稅則總則及解釋準則之相關規定，按來貨若屬醫療器
    材而行政院衛生署是否將其列為醫療器材及准否核發輸入許
    可證，實與上訴人對進口貨物之稅則分類無涉，故原判決顯
    有認定事實未依證據及適用法令不當之違誤等語，爰請廢棄
    原判決等語，提起上訴。本院經核上訴意旨無所涉及之法律
    見解具有原則性之情事，上訴人提起上訴，不合首揭規定，
    不應許可，其上訴難謂合法，應予駁回。
三、依行政訴訟法第249條第1項前段、第104條、民事訴訟法第
    95條、第78條，裁定如主文。
中    華    民    國    98    年    2     月    19    日
                    最高行政法院第六庭
                        審判長法官  吳  明  鴻
                              法官  帥  嘉  寶
                              法官  林  茂  權
                              法官  侯  東  昇
                              法官  黃  秋  鴻
以  上  正  本  證  明  與  原  本  無  異
中    華    民    國    98    年    2     月    19    日
                              書記官  吳  玫  瑩


司法院資訊處製作；財團法人民間司法改革基金會備份。
